【裁判字號】    89,易,879
【裁判日期】    890331
【裁判案由】    就業服務法
【裁判全文】
臺灣板橋地方法院刑事判決                          八十九年度易字第八七九號
    公  訴  人  臺灣板橋地方法院檢察署檢察官
    被      告  甲○○
    選任辯護人  邱永祥
右列被告因就業服務法案件，經檢察官提起公訴（八十八年度偵字第一七五二二號）
，本院判決如左：
    主  文
甲○○無罪。
    理  由
一、公訴意旨略以：被告甲○○明知菲律賓籍勞工ＬＡＺＯ  ＥＬＩＺＡＢＥＴＨ
    ＮＯＢＬＥ並非其所申請引進之外籍勞工（該外籍勞工原為劉幗男所申請引進，
    在台北市○○區○○路六九三號三樓擔任監護工工作，而於民國八十六年十月十
    九日逃逸），竟未經許可，自八十六年十一月底起至八十七年十二月底止，以月
    薪新台幣一萬八千元代價，雇用ＬＡＺＯ  ＥＬＩＺＡＢＥＴＨ  ＮＯＢＬＥ在
    台北縣土城市○○路○段一一二號三樓擔任看護、幫傭工作。嗣該外籍勞工於八
    十八年三月三日下午九時許在台北市○○○路與文林路口為警查獲，始循線查獲
    上情。因認被告違反就業服務法第五十三條第三款規定，應依同法第五十八條第
    一項論罪等情。
二、按犯罪事實應依證據認定之，無證據不得推定其犯罪事實，刑事訴訟法第一百五
    十四條定有明文。又認定不利於被告之事實，須依積極證據，苟積極證據不足為
    不利於被告事實之認定時，即應為有利於被告之認定，更不必有何有利之證據，
    最高法院三十年度上字第八一六號著有判例。訊據被告堅決否認有何右開犯行，
    辯稱：伊並未僱用上開外籍勞工，亦未居住過台北縣土城市○○路，而扣案匯款
    單之名義人雖係伊，惟匯款申請單上簽名的字跡並非伊所寫，且伊任職於上海商
    業儲蓄銀行（下稱上海銀行）桃園分行，平常上班時間均在桃園分行，不可能於
    上班時間跑到數十公里外之忠孝分行匯款，該匯款顯係他人冒用伊名義匯款等情
    。
三、本件公訴人認定被告涉有前開犯行，無非係以右揭事實業經證人即菲律賓籍勞工
    ＬＡＺＯ  ＥＬＩＺＡＢＥＴＨ  ＮＯＢＬＥ於警訊中指述甚詳，並有匯款單、
    護照影本及居留外僑作業外勞詳細資料表、外僑入出境資料檔查詢表附卷可稽等
    為其論據。
四、經查，證人即菲律賓籍勞工ＬＡＺＯ  ＥＬＩＺＡＢＥＴＨ  ＮＯＢＬＥ於警訊
    中固證稱：伊自八十六年十一月至八十七年十二月底止，曾經由友人介紹至台北
    縣土城市○○路○段一一二號三樓擔任監護工作及幫傭，雇主叫毆長薰云云，惟
    被告係居住在桃園縣大溪鎮○○路○段三四一號，且並無證據證明被告或其家人
    於上開時地，有居住於台北縣土城市○○路○段一一二號三樓等情，有被告所提
    出之戶謄登記簿謄本一紙在卷可稽，則證人指述被告於右開時地僱用之事實即有
    瑕疵可指，是否可信，已有可疑。次查，扣案之匯款單雖以被告之名義匯款，惟
    其簽名之字跡經核與被告於偵訊時簽名之字跡，其運筆方式及筆劃均不相符，且
    被告係任職於上海銀行桃園分行，苟其確有匯款之必要，衡情應無捨近求遠，而
    前往上海銀行忠孝分行匯款之必要，是亦難僅憑於該外籍勞工身上查扣之匯款單
    係被告名義，即遽認被告有僱用該外勞之事實，況被告自八十七年三月十六日起
    ，亦經向主管機關申請許可引進菲律賓籍勞工ＬＩＮＡ  Ｊ  ＡＢＡＴ一名，在
    其桃園縣大溪鎮○○路○段二八二巷五十八號原住處擔任監護工之工作，此亦據
    其提出行政院勞工委員會函二件、外籍勞工名冊一件等附卷可稽，是其亦應無另
    行違法僱用本件非法外籍勞工之可能與必要。
四、綜上所陳，被告前開辯稱尚值採信，此外，復查無其他積極之證據足資證明被告
    涉有公訴人所指之前開犯行或其他犯行，從而，既不能證明被告犯罪，自應為被
    告無罪之諭知。
據上論斷，應依刑事訴訟法第三百零一條第一項前段，判決如主文。
本件經檢察官李海龍到庭執行職務
中      華      民      國    八十九    年      三    月      三十一  日
                                臺灣板橋地方法院刑事第二庭
                                    法  官  林  春  長
右正本證明與原本無異。
如不服本判決，應於判決送達後十日內，向本院提出上訴狀。
                                    書記官  邱  美  龍
中      華      民      國    八十九    年      四    月        五    日


司法院資訊處製作；財團法人民間司法改革基金會備份。
